臺灣桃園地方法院刑事判決　　　　　 100年度審訴字第2493號
公　訴　人　臺灣桃園地方法院檢察署檢察官
被　　　告　陳建道
上列被告因違反毒品危害防制條例案件，經檢察官提起公訴（10
0 年度毒偵續字第7 號），被告於本院準備程序進行中，就被訴
事實為有罪之陳述，經告知簡式審判程序意旨，且聽取當事人之
意見後，本院合議庭裁定由受命法官獨任進行簡式審判程序，並
判決如下：
    主  文
陳建道施用第一級毒品，累犯，處有期徒刑玖月，扣案之針筒貳
支、吸管貳支、分裝袋伍只均沒收。
    事實及理由
一、犯罪事實：
    陳建道前於民國96年間，因施用毒品案件，經本院以96年度
    毒聲字第525 號裁定送觀察、勒戒後，認無繼續施用毒品之
    傾向，在96年7 月19日出所，該次施用毒品犯行，並經臺灣
    桃園地方法院檢察署檢察官以96年度毒偵字第1247號為不起
    訴處分確定。嗣又：(一)於97年間，因施用毒品案件，經本院
    以97年度審訴字第982 號判決判處有期徒刑7 月確定；(二)於
    97年間，因竊盜案件，經本院以96年度易字第1458號判決判
    處有期徒刑7 月確定；(三)於97年間，因詐欺案件，經臺灣板
    橋地方法院以97年度簡字第3946號判決判處有期徒刑4 月確
    定；(四)於97年間，因施用毒品案件，經本院以97年度訴字第
    690 號判決判處有期徒刑7 月確定。上開各罪刑再經本院以
    97年度聲字第3614號裁定定其應執行有期徒刑1 年10月確定
    ；(五)於97年間，因竊盜案件，經本院以97年度壢簡字第1212
    號判決判處有期徒刑4 月確定；(六)於97年間，因施用毒品案
    件，經本院以97年度審訴字第1884號判決判處有期徒刑7 月
    確定，上開(五)、(六)之罪刑再與上揭應執行有期徒刑1 年10月
    接續執行後，在99年7 月30日假釋出監併付保護管束，迄99
    年12月10日保護管束期滿，未經撤銷假釋，其未執行之刑，
    以已執行論。詎其仍基於施用第一級毒品之犯意，於100 年
    2 月14日下午1 時許，在其位於桃園縣大溪鎮○○路○ 段78
    7 號住處內，以針筒注射之方式施用第一級毒品海洛因1 次
    。嗣於100 年2 月15日下午4 時10分許，為警在上址查獲，
    並扣得其所有供（非專供）本案施用毒品所用之注射針筒 2
    支、吸管2 支、分裝袋5 只。
二、證據名稱：
    (一)被告於警詢、偵查及本院審理中之自白。
    (二)桃園縣政府警察局被採尿人尿液暨毒品真實姓名與編號對
      照表、台灣檢驗科技股份有限公司濫用藥物檢驗報告各 1
      紙。
    (三)扣案之注射針筒2 支、吸管2 支、分裝袋5 只。
三、核被告陳建道所為，係犯毒品危害防制條例第10條第1 項之
    施用第一級毒品罪。其施用第一級毒品前非法持有毒品之低
    度行為，應為施用毒品之高度行為所吸收，不另論罪。又被
    告前有犯罪事實欄所載論罪科刑及執行紀錄，有臺灣高等法
    院被告前案紀錄表在卷可憑，其於有期徒刑執行完畢後5 年
    內，故意再犯本案有期徒刑以上之罪，為累犯，應依刑法第
    47條第1 項之規定，加重其刑。爰審酌被告前因施用毒品經
    觀察勒戒，且經法院判處罪刑後，仍無法斷絕施用毒品惡習
    ，顯見其意志力薄弱，其施用毒品足以導致精神障礙、性格
    異常，甚至造成生命危險，戕害一己之身體健康，並兼衡被
    告於犯後坦承犯行，及其曾於97年間，因施用毒品案件而經
    本院先後3 次判處有期徒刑7 月確定之素行等一切情狀，量
    處如主文所示之刑。扣案之注射針筒2 支、吸管2 支、分裝
    袋5 只（即扣押物品清單所載海洛因殘渣袋），為被告所有
    供（非專供）本案施用第一級毒品所用且剩餘之物，業據被
    告於警詢及偵查中供承明確，自應依刑法第38條第1 項第 2
    款之規定，宣告沒收之（被告雖於本院審理中改口辯稱上開
    物品中，僅未拆封之針筒1 支為其所有，然顯與上揭陳述不
    符，且依卷附扣案物品照片所示，扣案物中亦無未拆封之針
    筒存在，況上揭物品若確非被告所有，衡情被告亦無在警詢
    、偵查中為上開陳述之可能，是被告嗣於本院改口之辯詞，
    當不足採信；另分裝袋5 只雖無證據可認其上仍殘有第一級
    毒品海洛因，惟因被告供稱亦係供其本案施用毒品所用，自
    仍堪認係供被告犯罪所用之物，而應予收沒）。另扣案之分
    裝袋2 只（即扣押物品清單所載安非他命殘渣袋），則亦無
    證據可認其上亦有毒品殘留，且被告亦迭於警詢、偵查及本
    院審理中均堅決否認為其所有，又復查無積極證據足認與其
    犯本案施用毒品犯行有關，是就此部分即不併為收沒之諭知
    ，附此敘明。
四、依刑事訴訟法第273 條之1 第1 項、第299 條第1 項前段、
    第310 條之2 、第454 條第1 項，毒品危害防制條例第10條
    第1 項，刑法第11條前段、第47條第1 項、第38條第1 項第
    2 款，判決如主文。
五、如不服本判決，得自收受送達之翌日起10日內向本院提出上
    訴狀（應附繕本），其未敘述上訴理由者，應於上訴期間屆
    滿後20日內補提理由書狀於本院，上訴於臺灣高等法院。
本案經檢察官林郁芬到庭執行職務。
中    華    民    國  100     年    12    月    28    日
                              刑事庭  法  官  蘇昌澤
以上正本證明與原本無異。
如不服本判決應於收受判決後10日內向本院提出上訴書狀，並應
敘述具體理由。其未敘述上訴理由者，應於上訴期間屆滿後20日
內向本院補提理由書( 均須按他造當事人之人數附繕本) 「切勿
逕送上級法院」。
                                      書記官  李佳穎
中    華    民    國   100    年    12    月    29    日
附錄本案論罪科刑依據之法條：
毒品危害防制條例第10條
施用第一級毒品者，處6 月以上5 年以下有期徒刑。
施用第二級毒品者，處3 年以下有期徒刑。